臺灣板橋地方法院刑事判決　　　　　　　　　　　　九十二年度訴字第二二七八號
　　公　訴　人　臺灣板橋地方法院檢察署檢察官
　　被　　　告　乙○○
右列被告因偽造文書等案件，經檢察官提起公訴（九十二年度偵緝字第九九七號），
被告於本院準備程序中就被訴事實為有罪之陳述，經本院合議庭裁定以簡式審判程序
審理，本院判決如左：
    主  文
乙○○意圖為自己不法之所有，而侵占離本人所持有之物，處罰金參仟元，如易服勞
役，以參佰元折算壹日；又連續行使變造國民
犯，處拘役肆拾日，如易科罰金，以參佰元折算壹日；又行使偽造私文書，足以生損
害於他人，累犯，處有期徒刑參月，如易科罰金，以參佰元折算壹日。
變造之「甲○○」國民
計貳張）、高禾通訊有限公司訂購單（編號一一０三八三號）上訂購人欄內偽造之「
甲○○」署押壹枚，均沒收之。
    事  實
一、乙○○前因犯竊盜罪，經臺灣高等法院於民國八十九年七月三十一日以八十九年
    度上易字第二一九五號判處有期徒刑八月確定，於九十年五月十二日縮刑期滿執
    行完畢。乙○○於九十一年十二月間，在臺北縣永和市○○路七十五巷香香賓館
    樓下，拾獲甲○○所有之皮夾一只（內含甲○○之國民
    務證一枚，該皮夾係甲○○於八十八年三月間在臺北市○○路上遭不名人士所竊
    取，為脫離甲○○本人所持有之物），竟意圖為自己不法之所有，將上開脫離甲
    ○○本人所持有之皮夾一只，予以侵占入己。
二、乙○○於前案有期徒刑縮刑期滿執行完畢後，猶不知悔改，於九十二年三月初某
    日（起訴書誤載為不詳時間），因其母罹患重病，且其女友復因其無工作無安全
    感而提出分手之要求，乙○○為免其母為其擔憂並為安撫其女友，竟佯稱其係擔
    任臥底警察工作且有化名，遂另行起意，基於變造特種文書之概括犯意，在斯時
    國」國民
    上之方式連續加以變造，足以生損害於甲○○、戶政機關對於國民
    身分資料管理及警察機關對於警察人員資料查核管理之正確性；乙○○並於同日
    晚，承前變造特種文書之概括犯意，持前開換貼照片變造完成之警察人員服務證
    至住處附近便利商店彩色影印二張（一張有正、反面資料，另一張僅有正面資料
    ），以此方式再度連續變造「甲○○」之警察人員服務證影本二張，亦足以生損
    害於甲○○及警察機關對於警察人員資料查核管理之正確性。乙○○於變造完成
    前開「甲○○」之國民
    址先持以出示其母，以取信其母其具有臥底警察之身分，嗣於三日後，在同址復
    持以出示以取信其女友，而連續行使前開經變造之「甲○○」國民
    人員服務證，足以生損害於甲○○、戶政機關對於國民
    理及警察機關對於警察人員資料查核管理之正確性。後乙○○於九十二年三月間
    某日在上址住處，復為再度取信於其母，藉以欺瞞其母其係因擔任臥底警察工作
    之需，而有以化名申請手機之必要，竟另行起意，在其先前所工作之高禾通訊有
    限公司所留存之訂購單（編號一一０三八三號）上訂購人欄內，偽簽「甲○○」
    之署押一枚，以表示以「甲○○」名義訂購手機之意，以此方式偽造以「甲○○
    」為訂購人名義之高禾通訊有限公司訂購單一紙，並隨即在上址住處持以出示其
    母行使之，使其母確信其係擔任臥底警察之工作，而足生損害於甲○○及高禾通
    訊有限公司對於客戶資料管理之正確性。
三、嗣於九十二年三月二十日（起訴書誤載為九十二年三月二十二日）下午二時二十
    分許，經警持搜索票至斯時乙○○住處即臺北縣永和市○○街十二號五樓頂之加
    蓋房屋搜索而查獲。
四、案經臺北市政府警察局移送臺灣板橋地方法院檢察署檢察官偵查起訴，因乙○○
    於本院準備程序中就被訴事實為有罪之陳述，嗣經本院合議庭裁定以簡式審判程
    序審理。
    理  由
一、按本件被告乙○○所犯係死刑、無期徒刑、最輕本刑為三年以上有期徒刑以外之
    罪，被告於準備程序中就前揭被訴事實為有罪之陳述，經本院告知簡式審判程序
    之旨，並聽取公訴人與被告之意見後，認無不得或不宜依簡式審判程序審理之情
    形，爰依刑事訴訟法第二百七十三條之一第一項之規定，以裁定由受命法官獨任
    進行簡式審判程序審理，合先敘明。
二、右揭犯罪事實，業據被告乙○○於警詢、偵查中及本院審理時均供承不諱，核與
    被害人甲○○於警詢時指述情節相符，並有查獲遭變造之「甲○○」國民
    、警察人員服務證各一張及遭變造之「甲○○」警察人員服務證彩色影印本二張
    （其中一張正、反面均有資料，另一張僅正面有資料）扣案足資佐證，復有遭偽
    造訂購人名義為「甲○○」之高禾通訊有限公司訂購單（編號一一０三八三號）
    一紙在卷足稽。被告自白核與事實相符。本件事證明確，被告犯行堪以認定，應
    依法論科。
三、按國民
    明係服務於警務工作之資格證明文件，均屬刑法第二百十二條所規範關於品行、
    能力、服務或其他相類之證書。核被告乙○○所為，係犯刑法第三百三十七條之
    侵占離本人所持有之物罪、同法第二百十六條、第二百十二條之行使變造特種文
    書罪及同法第二百十六條、第二百十條之行使偽造私文書罪。被告於前開高禾通
    訊有限公司訂購單上偽簽「甲○○」姓名之偽造署押行為，為偽造私文書之部分
    行為，不另論罪；被告變造「甲○○」國民
    文書低度行為，及被告上揭偽造以「甲○○」為訂購人名義於高禾通訊有限公司
    訂購單上之偽造私文書低度行為，分別為行使之高度行為所吸收，均不另論。被
    告行使上開變造特種文書時，均係同時出示遭換貼照片變造之「甲○○」國民身
    分證及警察人員服務證，為一行為同時觸犯二個行使變造特種文書罪，為同種想
    像競合犯，應依刑法第五十五條前段規定從一重之行使變造特種文書（國民身分
    證）罪處斷（國民
    面尚記載有個人出生年月日、國民
    、
    場合與時機亦顯就警察人員服務證運用範圍為廣，故行使變造國民
    重於行使變造警察人員服務證之罪）。被告所犯前開行使變造特種文書之犯行，
    時間緊接，犯意概括，所犯構成要件復相同，為連續犯，應依刑法第五十六條之
    規定論以一罪，並加重其刑。被告所犯上開三罪間，犯意各別，行為互殊，應予
    分論併罰。公訴意旨認被告所犯上開三罪間有方法、目的之牽連犯裁判上一罪關
    係，應從一重處斷，容有誤會，附此敘明。被告前因犯竊盜罪，經臺灣高等法院
    判處有期徒刑八月確定，於九十年五月十二日縮刑期滿執行完畢，有臺灣高等法
    院被告全國前案紀錄表一份在卷可查，被告於受有期徒刑執行完畢後，五年內再
    犯有期徒刑以上之連續行使變造特種文書罪及行使偽造私文書罪，二者均屬累犯
    ，應依刑法第四十七條之規定加重其刑。爰審酌被告之品行、生活狀況、智識程
    度，並兼衡被告此次犯罪之動機、目的、手段，其變造證件及偽造行動電話訂購
    單後僅出示於其母及其女友以行使之，並未持以對外從事不法行為，所生危害非
    鉅，且其犯後均已坦承犯行，態度良好，頗有悔意等一切情狀，就其所犯上開三
    罪分別量處如主文所示之刑，並分別諭知易服勞役及易科罰金之折算標準，以示
    懲儆。變造之「甲○○」國民
    各一張，共計二張，係被告所有並供其犯罪所用之物，應依刑法第三十八條第一
    項第二款之規定宣告沒收；至高禾通訊有限公司訂購單（編號一一０三八三號）
    上訂購人欄內偽造之「甲○○」署押一枚，則應依刑法第二百十九條之規定宣告
    沒收。
據上論斷，應依刑事訴訟法第二百七十三條之一第一項、第二百九十九條第一項前段
，刑法第五十六條、第三百三十七條、第二百十六條、第二百十條、第二百十二條、
第五十五條、第四十七條、第四十一條第一項前段、第四十二條第二項、第三十八條
第一項第二款、第二百十九條，罰金罰鍰提高標準條例第一條前段、第二條，判決如
主文。
本案經檢察官孫治平提起公訴、檢察官丙○○到庭執行職務。
中      華      民      國    九  十    三    年      四    月  十  二  日
                                  臺灣板橋地方法院刑事第二庭
                                      法      官  高  奕  驤
右正本證明與原本無異。
如不服本判決，應於判決送達後十日內，向本院提出上訴狀。
                                      書  記  官  廖  舜  宜
中      華      民      國    九  十    三    年      四    月  十  二  日
附錄本案論罪科刑法條全文：
中華民國刑法第二百一十條
(偽造變造私文書罪)
偽造、變造私文書，足以生損害於公眾或他人者，處五年以下有期徒刑。
中華民國刑法第二百一十二條
(偽造變造特種文書罪)
偽造、變造護照、旅券、免許證、特許證及關於品行、能力服務或其他相
類之證書、介紹書，足以生損害於公眾或他人者，處一年以下有期徒刑、
拘役或三百元以下罰金。
中華民國刑法第二百一十六條
(行使偽造變造或登載不實之文書罪)
行使第二百十條至第二百十五條之文書者，依偽造、變造文書或登載不實
事項或使登載不實事項之規定處斷。
中華民國刑法第三百三十七條
(侵占遺失物罪)
意圖為自己或第三人不法之所有，而侵占遺失物、漂流物或其他離本人所
持有之物者，處五百元以下罰金。
